【裁判字號】    97,易,371
【裁判日期】    970616
【裁判案由】    傷害等
【裁判全文】
臺灣臺北地方法院刑事判決               97年度易字第371號
公  訴  人  臺灣臺北地方法院檢察署檢察官
被      告  甲○○
選任辯護人  謝生富律師
上列被告因傷害等案件，經檢察官提起公訴（96年度偵字第2415
9 號），經本院判決如下：
    主  文
甲○○損壞擋風玻璃肆片，足以生損害於他人，處拘役拾日，
如易科罰金，以新臺幣壹仟元折算壹日；又傷害人之身體，處拘
役伍拾日，如易科罰金，以新臺幣壹仟元折算壹日。應執行拘役
柒拾日，如易科罰金，以新臺幣壹仟元折算壹日。
    事  實
一、緣甲○○原係東京通運有限公司（下簡稱東京公司，設於臺
    北市○○區○○路195 號5 樓，負責人丙○○）之司機，惟
    於離職時與公司涉訟，心生不滿，竟：
  (一)利用96年10月7 日夜間臺北市○○區○○街80號東京公司停
    車場因防颱準備而未將停車場大門關閉之機會，於96年10月
    7 日下午9 時30分許，進入東京公司停車場，持硬物接續敲
    毀東京公司所有車號A5－858 （起訴書誤載為AB－858） 、
    08 6－AA、428 －MM、A5－137 車輛前擋風玻璃（計4 片）
    ，致令不堪使用。
  (二)隨後停車場管理員乙○○趕至後大聲喝止、並上前追趕至臺
    北市○○區○○街、景豐街口，甲○○見乙○○糾纏不休，
    竟另基於傷害之故意，以前揭硬物捶打乙○○之右前臂、腹
    部，待乙○○不支倒地而抱住甲○○雙腿以阻止離去，甲○
    ○竟接續以強力拖拉移動，使陳敏雙膝與地面摩擦，致乙○
    ○受有右前臂浮腫挫傷（3 ×4 公分）、腹部、左上腹紅腫
    （直徑4 公分）、雙膝擦挫傷（各3 ×3 公分）等傷害。
二、案經被害人東京公司及乙○○素由臺北市政府警察局文山第
    二分局報告臺灣臺北地方法院檢察署檢察官偵查後起訴。
    理  由
一、訊據被告甲○○就於前揭時地於被害人東京公司停車場門口
    遇見被害人乙○○，後與被害人乙○○二人發生肢體推拉、
    推開被害人乙○○抱住之雙腳後離去等事實，於本院審理時
    均坦承不諱，惟仍矢口否認有何毀損、傷害之犯行，辯稱：
    伊僅於停車場門口抄錄車號，並未進入停車場，亦未攜帶任
    何鐵鎚等鈍器毀損車輛，後即於門口遇見乙○○，乙○○一
    路跟蹤、阻止離去，伊僅以手推開乙○○雙手，並無拖拉乙
    ○○，乙○○所受傷害與伊無涉云云。經查：
  (一)毀損部分：
    1.被告於前揭時地持硬物鈍器，敲毀被害人東京公司所有車
      號A5－858 、08 6－AA、428 －MM、A5－137 車輛前擋風
      玻璃（計4 片）乙節，業據證人即目擊證人乙○○於本院
      具結證述明確，並有車輛毀損照片（見偵查卷第14頁以下
      ）、現場照片（見偵查卷第56頁以下）等在卷可稽，堪以
      認定。
    2.被告雖辯稱：僅於現場抄錄車號並未進入停車場云云。惟
      ：
      (1)被告現場敲擊車輛之事實，業據證人乙○○於本院具結
        證稱：現場目擊停車場內穿雨衣、戴安全帽者拿工具敲
        遊覽車擋風玻璃，後該毀損者跑出停車場時，即見係被
        告，即在後追趕、喊叫，為阻止被告離去雙方尚生肢體
        衝突等語（見本院97年6 月2 日筆錄第3 頁），倘非被
        告所為，被告何以急於離去現場、甚至與被害人乙○○
        發生肢體拉扯？
      (2)復被告自承：伊並未持任何照明設備等語（見本院97年
        6 月2 日筆錄第14頁），而細觀本件卷附車輛照片（參
        見偵查卷第56、60頁）：夜間、無相當照明光線照明下
        ，停於停車場之四輛車輛，前開四輛車牌又均係「紅底
        白字」等情相參，以站立於停車場門口，實難清晰見得
        車輛車牌號碼。
      (3)再經本院詢問被告自稱之「至現場主要目的、細心抄錄
        」之車牌狀況，被告竟稱「確認為白底紅字」（見本院
        97年6 月2 日筆錄地15頁），竟無法確定其細心抄錄之
        車牌情形？
      (4)則被告所辯：事發時至現場目的僅為抄錄車號云云，顯
        不足採。
    3.另被告質疑證人乙○○至現場原因乙節，然業據證人乙○
      ○證稱：因接獲斷電報知器通知故至先場察看等語，並有
      與之陳述相合之斷電報知器合作廠商戈揚科技股份有限公
      司97年5 月30日陳報狀、及附件「衛星犬（R168）企業車
      隊管理」服務合約書在卷可稽，輔以現場確實裝有相關斷
      電、監視系統照片（見偵查卷第58頁）可資相佐，是雖因
      已逾斷電報知器保存期限而無法提供斷電報知紀錄，然仍
      足認定證人乙○○確實因現場電源不正常顯示而接獲通知
      至現場察看等情，至斷電報知器報知原因則與本件無涉，
      附此陳明。
    4.至251 －MM、及349 －MM車號遭毀損之情節，公訴人無非
      係以被害人乙○○之指述，及車輛毀損照片為主要論據。
      惟前開事實，業經被告堅詞否認，而證人乙○○亦證稱：
      並未親眼目擊前開二車受毀損經過，係事後清查發現同有
      遭毀損情形，故以前開二車受創情形自行推測同為被告所
      為等語（見本院97年6 月2 日筆錄第5 頁），是依據刑事
      訴訟法第160 條之規定，不得作為證據基礎；又衡以前開
      二車之停車地點，係於另外之巷口，而與另四車停車地點
      並非同一，且屬開放式空間，而任何以鈍器敲打之毀損車
      前擋風玻璃、燈罩痕跡亦應相仿，並無任何專屬個化特徵
      可資憑辯，難為不利於被告之認定；僅以車輛受損照片、
      及發現受損時間之巧合，尚難逕推同屬被告所為，故此二
      車部分證據尚不足認定被告有何此二車擋風玻璃、燈罩毀
      損之犯行，併此敘明。
  (二)傷害部分：
    1.被告於前揭時地持硬物鈍器捶打告訴人乙○○倒地後，更
      強行拖拉抱住被告雙腳之告訴人，致被害人受有右前臂浮
      腫挫傷（3 ×4 公分）、腹部、左上腹紅腫（直徑4 公分
       ）、雙膝擦挫傷（各3 ×3 公分）等傷害乙節，除據被
      告於本院審理時坦承：確實雙方生有肢體拉扯等情明確外
      ，並經證人即告訴人乙○○於本院具結證述明確，核與證
      人目擊證人丁○○證稱：因聽聞外面吵吵鬧鬧故出門察看
      ，即見被告、告訴人二人抱著打架等語（見本院97年5 月
      12日筆錄第10、12、14頁情節相合）；
    2.復被害人乙○○於事發當日9 時46分直接在現場由救護車
      送至臺北市立萬芳醫院就診，診斷為新傷、鈍器傷，受有
      右前臂、腹部、雙膝挫傷等傷害等情，業經本院函詢臺北
      市立萬芳醫院查詢屬實，並有該院97年5 月5 日萬院醫病
      字第0970003084號函及附件病歷資料、臺北市立萬芳醫院
      診斷證明書在卷可稽（見偵查卷第22頁）。細觀被害人之
      受傷情節：
      (1)被害人右上腹部與右前臂傷其「直徑」（應有類似圓形
        之傷痕）均同為3 至4 公分，與被害人所稱「圓形類似
        鐵鎚鈍器」所傷情節相合；
      (2)而被害人雙膝蓋圓形對稱型傷痕，亦與被害人所稱「雙
        腳於地面遭拖拉」所傷情節相符；
      (3)且被害人係由救護車在現場直接送至醫院，並未再至其
        他現場、未脫離消防局人員可得自行製造傷口等情，有
        臺北市政府消防局救護紀錄表在卷可稽（附於前開病歷
        表內）；
      (4)被害人傷勢，業經診治醫生認定係「新傷、鈍器傷」；
      (5)是被告毆打被害人致傷乙節，堪以認定。
    3.被告雖辯稱：並未持硬物鈍器、亦無拖拉被害人云云，惟
      以前開車輛擋風玻璃遭損情形，及被害人右上腹部、右前
      臂傷勢為醫師診斷情形等相參，適足認定被告持有得敲損
      擋風玻璃之硬物鈍器。復被告雖於本院準備程序前均矢口
      否認有何經被害人抱住雙腿之情形，惟至於本院審理時亦
      已承認：被害人確實後來抱住被告雙腿等語（見本院97年
      5 月12日、6 月2 日筆錄），核與證人乙○○證稱：為阻
      止被告離去方抱住被告大腿，有用手去撥等語相合，是以
      被害人為阻止被告離去而緊抱大腿之行為、佐以雙膝受傷
      程度，已足以認定被告拖拉被害人之行為。故被告辯稱顯
      不足採。
  (三)綜上所述，本件事證明確，被告所辯顯不足採，犯行洵堪認
    定，應予依法論科。
二、核被告之行為(1)事實(一)之部分係犯刑法第354 條毀損器物罪
    ；(2)事實(二)之部分係犯刑法第277 條第1 項傷害罪。被告所
    犯上開二罪，犯意個別，行為互殊，應分論併罰。爰審酌被
    告為一般民事訴訟，不思正途解決，竟挾怨報復，且迄本件
    辯論終結，均未能坦然悔悟，就其所為均未能與被害人達成
    和解、未能賠償被害人損失，再衡量被害人東京公司受損4
    面擋風玻璃、被害人乙○○受傷情形，復參酌被告其餘之犯
    罪動機、目的、犯罪時所受之刺激、犯罪之手段、犯人之生
    活狀況、品行、智識程度、犯人與被害人平日之關係、犯罪
    所生之危險或損害、犯罪後之態度等一切情狀，判處如主文
    所示之刑，並諭知易科罰金之折算標準，並合併定其應執行
    之型，以示懲儆。另被告持為毀損、傷害之硬物鈍器，為何
    人所有不明，且未扣案，是否遺棄不明，亦無證據認定係違
    禁物品，故不予宣告沒收，併此敘明。
據上論斷，應依刑事訴訟法299 條第1 項前段，刑法第277 條第
1 項、第354 條、第41條第1 項前段、第51條第6 款，刑法施行
法第1 條之1 ，判決如主文。
本案經檢察官陳重言到庭執行職務
中    華    民    國    97    年    6     月    16    日
                  刑事第四庭  法  官  郭惠玲
如不服本判決，應於判決送達後10日內向本院提出上訴狀（應抄
附繕本）。告訴人或被害人如對於本判決不服者，應具備理由請
求檢察官上訴，其上訴期間之計算係以檢察官收受判決正本之日
期為準。
上正本證明與原本無異。
                              書記官  鄭雅文
中    華    民    國    97    年    6     月    17    日
附錄本案論罪科刑法條全文：
刑法第277條（普通傷害罪）
傷害人之身體或健康者，處3 年以下有期徒刑、拘役或1 千元以
下罰金。
犯前項之罪因而致人於死者，處無期徒刑或7 年以上有期徒刑；
致重傷者，處3 年以上10年以下有期徒刑。
刑法第354條（毀損器物罪）
毀棄、損壞前二條以外之他人之物或致令不堪用，足以生損害於
公眾或他人者，處2 年以下有期徒刑、拘役或5 百元以下罰金。


司法院資訊處製作；財團法人民間司法改革基金會備份。
